

# Rahmaisya Intan Damayanti

Rt 03/Rw 05, Dusun Bangsri, Desa 
Tambakselo, Kec Wirosari, Kab
Grobogan

087717608230 📞

rahmaisyadamayanti@gmail.com 💟

Rahmaisya intann in

Saya seorang lulusan baru yang memiliki ketertarikan bekerja di bidang administrasi dan IT. Terbiasa menggunakan berbagai aplikasi administrasi seperti Microsoft Office dan menggunakan belajar web dasar seperti html, css, js, php maupun dengan menggunakan framework seperti Codeighniter. Disiplin dan mampu bekerja dengan baik dalam tim. Pernah aktif dalam kegiatan magang dan pengalaman project membuat web dasar seperti e-commerce, lowongan kerja dll.

#### Keahlian

- Web Dasar (HTML, CSS, JAVASCRIPT, PHP)
- Framework (Codeighniter)
- SOFTWARE SKILLS (Figma , GIT, Visual Studio Code)
- Microsoft Office

- Languages (Indonesia, Inggris)
- SOFTSKILLS (Problem Solving, Creativity, Communication, On Time, Teamwork)

# Pengalaman

MARET 2023 - JULI 2023

### Web Development Intern (Studi Independen)/ Pt Hacktiv8 Indonesia

- Belajar untuk tanggung jawab dan tepat waktu penugasan
- Team Work untuk menyelesaikan setiap proyek dari mitra
- Belajar dan mampu menyeselaikan proyek 4, yaitu web dasar (e-commerce, landing page 2 kali, dan game website)

AGUSTUS 2023 - SEPTEMBER 2023

#### Web Developer Intern/ BMKG kota Tegal

- Mampu bekerja sama dengan tim BMKG Kota Tegal, disiplin dan tanggung jawab
- Belajar membuat sistem pelayanan berbasis website untuk pelayanan BMKG Kota Tegal
- Belajar memperbarui company profile dari BMKG Kota Tegal.

## **Hobi & Aktivitas**

Travelling, Memasak & Social Media content creation

#### **Pendidikan**

2019 - 2020

SMA Negeri 1 Wirosari / Jurusan Ilmu Pengetahuan Alam (IPA) 2020-2024

Universitas Dian Nuswantoro / Jurusan Teknik Informatika (GPA: 3.67)